【裁判字號】    97,訴,563
【裁判日期】    970512
【裁判案由】    違反毒品危害防制條例
【裁判全文】
臺灣臺南地方法院刑事判決               97年度訴字第563號
公  訴  人  臺灣臺南地方法院檢察署檢察官
被      告  甲○○
上列被告因違反毒品危害防制條例案件，經檢察官提起公訴（97
年度毒偵字第479號），被告於準備程序期日就被訴事實為有罪
陳述，本院聽取當事人之意見後，經合議庭裁定由受命法官獨任
進行簡式審判程序，並判決如下：
    主  文
甲○○施用第一級毒品，累犯，處有期徒刑拾月。扣案之注射針
筒壹支、殘渣袋壹個均沒收。
    事  實
一、甲○○前因施用毒品案件，經臺灣臺南地方法院以92年度毒
    聲字第1334號裁定令入戒治處所施以強制戒治，嗣於民國93
    年1月15日停止戒治釋放出所，於93年7月25日未經撤銷視為
    執行完畢。其又曾有麻藥、煙毒、竊盜、妨害風化等前科，
    最近1次因施用毒品、竊盜等案件，分別經法院判決並裁定
    減刑為有期徒刑5月、4月、4月，定應執行刑為11月15日確
    定，並於96年7月16日縮刑期滿執行完畢。詎甲○○猶未戒
    除毒癮，復基於施用第一級毒品海洛因之犯意，於97年2月6
    日13時許，在臺南縣永康市○○街34巷11弄口前之車號為82
    71–JD號自用小客車內，以將第一級毒品海洛因摻水置入針
    筒內注射血管之方式，施用第一級毒品海洛因1次，嗣於同
    日13時15分許，為警在上址當場查獲甲○○與林宏陽正在一
    起施用毒品，並扣得甲○○及林宏陽所有之注射針筒各1支
    及殘渣袋各1個等物，始查悉上情。
二、案經臺南縣警察局永康分局報請臺灣臺南地方法院檢察署檢
    察官偵查起訴。
    理  由
一、本件被告所犯為死刑、無期徒刑、最輕本刑為三年以上有期
    徒刑以外之罪，亦非屬高等法院管轄之第一審案件，其於準
    備程序進行中，先就被訴事實為有罪之陳述，經法官告知簡
    式審判程序之旨，並聽取公訴檢察官之意見後，依刑事訴訟
    法第273條之1第1項、第273條之2等規定，裁定進行簡式審
    判程序，且不受同法第159條第1項、第161條之2、第161 條
    之3、第163條之1及第164條至第170條所規定證據能力認定
    及調查方式之限制，合先敘明。
二、前開事實，業經被告於本院審理時坦承不諱，而被告於97年
    2月6日下午3時30分，經其同意後為警所採集之尿液，經送
    往正修科技大學超微量研究科技中心以酵素免疫分析法EIA
    篩檢及氣相層析質譜儀法GC／MS檢驗之結果，確呈現鴉片代
    謝物陽性反應，此有送驗尿液年籍對照表及該中心檢驗報告
    各1紙附卷可稽（警卷第26頁、偵查卷第15頁參見）。此外
    ，復有當場查扣被告所有之注射針筒1支及殘渣袋1個等物可
    資佐證，足認被告前開任意性之自白核與事證相符，應堪予
    採信。再查，被告前因施用毒品案件，經本院以92年度毒聲
    字第1334號裁定令入戒治處所施以強制戒治，嗣於93年1 月
    15日停止戒治釋放出所，於93年7月25日未經撤銷視為執行
    完畢，此有臺灣高等法院被告前案紀錄表1份附卷可按，被
    告於受強制戒治處分執行完畢釋放後5年內，再犯本件毒品
    危害防制條例第10條第1項之罪，依法應予追訴。本件事證
    明確，被告犯行堪以認定。
三、本件核被告所為，係犯毒品危害防制條例第10條第1項之施
    用第一級毒品罪。又被告持有第一級毒品海洛因並進而施用
    ，其持有之低度行為應為施用之高度行為所吸收，不另論罪
    。再查，被告前曾因施用毒品、竊盜等案件，分別經法院判
    決並裁定減刑為有期徒刑5月、4月、4月，定應執行刑為11
    月15日確定，並於96年7月16日縮刑期滿執行完畢，此亦有
    臺灣高等法院被告前案紀錄表1份附卷足憑，故被告於受有
    期徒刑執行完畢後，5年內故意再犯本件有期徒刑以上之罪
    ，依刑法第47條第1項規定，為累犯，應依法加重其刑。茲
    審酌被告前科累累、素行不良，前曾因施用毒品經送強制戒
    治及判刑確定並均執行完畢後，猶仍不思戒絕毒癮、革除惡
    習，顯未能深切悔改並記取教訓，惟念及被告施用毒品之犯
    行，在本質上乃屬自我戕害身心健康之行為，以及被告犯後
    尚知坦承犯行，態度良好等一切情狀，爰量處如主文所示之
    刑，以資懲戒。至扣案之注射針筒1支及殘渣袋1個，乃為被
    告所有，供其犯本件施用毒品所用之物，業經被告自承在卷
    ，爰依刑法第38條第1項第2款之規定宣告沒收。至扣案之另
    組注射針筒1支及殘渣袋1個，因非被告所有之物，而係同時
    被查獲之林宏陽所有之物，業經被告供述及證人林宏陽於警
    詢時陳述在卷（警卷第7頁參見），自無從併予宣告沒收，
    附此敘明。
四、據上論斷，應依刑事訴訟法第273條之1第1項、第299條第1
    項前段，毒品危害防制條例第10條第1項，刑法第11條前段
    、第47條第1項、第38條第1項第2款，判決如主文。
本案經檢察官乙○○到庭執行職務。
中    華    民    國    97    年    5     月    12    日
                  刑事第十庭  法  官  林臻嫺
以上正本證明與原本無異。
如不服本判決應於收受本判決後10日內向本院提出上訴書狀，並
應敘述具體理由。如未敘述上訴理由者，應於上訴期間屆滿後20
日內向本院補提理由書狀（均須按他造當事人之人數附繕本）「
切勿逕送上級法院」。
                              書記官  許悉愛
中    華    民    國    97    年    5     月    13    日
附錄本案論罪科刑法條全文：
毒品危害防制條例第10條第1項：
施用第一級毒品者，處 6 月以上 5 年以下有期徒刑。


司法院資訊處製作；財團法人民間司法改革基金會備份。
